---
title: "Competences pour les Tieurs-Lieux"
description: |
  Nous allons discuter sur les résultats de l'enquête !
date: Nov 13, 2020
author:
  - first_name: "Fabio"
    last_name: "CRUZ"
    url: https://erpi.univ-lorraine.fr/people/Fabio-Cruz/
    affiliation: ERPI
    affiliation_url: https://erpi.univ-lorraine.fr/
    orcid_id: 
  - first_name: "Ferney"
    last_name: "OSORIO"
    url: https://erpi.univ-lorraine.fr/people/Ferney-Osorio/
    affiliation: ERPI
    affiliation_url: https://erpi.univ-lorraine.fr/
site: distill::distill_website
editor_options: 
  chunk_output_type: console
---

```{r setup, include=FALSE}
knitr::opts_chunk$set(echo = FALSE, include=FALSE, warning = FALSE, message = FALSE, fig.retina = 3)

#Loading Packages
require(reshape2)
require(tidyverse)
require(kableExtra)
require(DT)
require(plotly)
require(tm)
require(SnowballC) 
require(wordcloud)
#require(ggplot2)
#require(dplyr)
require(stringr)
#require(purrr)
require(googlesheets4)

source("partials/Global-Profile.r")
source("partials/Questions-Fr.R")
# source("../Final-docs/partials/Univ-Roles.r")
# source("../Final-docs/partials/Keywords.r")
# source("../Final-docs/partials/Participants.r")
# source("../Final-docs/partials/Univ-Profile.r")
# require("yaml") 


```



```{r}

# Reading data from google
#Data <- read_sheet("https://docs.google.com/spreadsheets/d/1BjEguc2Z24c5LufYQgvr37H0LH8zliVpBA6X2-R1gAg/edit#gid=664031741")
#write_csv2(Data, file = "Data/Respuestas-AFTER.csv")


AFTER= read_csv2("Data/Respuestas-AFTER.csv")
#AFTER <-  AFTER[-c(1:2), ] # Deleting tests
AFTER = AFTER %>% melt(., id=c(1:7),  value.name = "Value") %>% as_tibble()

names(AFTER) = c("Time", "Email", "Name", "University",  "Role", "Function", "Field", "Google", "Value")


# Integrating the questions
Google.Questions <- tibble( Google = levels(AFTER$Google)[1:23]) # Table de compatibilidad

# Adding the variable for the analysis
Google.Questions = Google.Questions %>% mutate(Variable = case_when( 
                    Google %in% Google.Questions$Google[1] ~ "Gestion.1" ,
                    Google %in% Google.Questions$Google[2] ~ "Gestion.2" ,
                    Google %in% Google.Questions$Google[3] ~ "Moderacion.1" ,
                    Google %in% Google.Questions$Google[4] ~ "Moderacion.2" ,
                    Google %in% Google.Questions$Google[5] ~ "Moderacion.3" ,
                    Google %in% Google.Questions$Google[6] ~ "Mediacion.1" ,
                    Google %in% Google.Questions$Google[7] ~ "Networking.1" ,
                    Google %in% Google.Questions$Google[8] ~ "Networking.2" ,
                    Google %in% Google.Questions$Google[9] ~ "Participacion.1" ,
                    Google %in% Google.Questions$Google[10] ~ "Participacion.2" ,
                    Google %in% Google.Questions$Google[11] ~ "Comunicacion.1" ,
                    Google %in% Google.Questions$Google[12] ~ "Comunicacion.2" ,
                    Google %in% Google.Questions$Google[13] ~ "Autogestion.1" ,
                    Google %in% Google.Questions$Google[14] ~ "Autogestion.2" ,
                    Google %in% Google.Questions$Google[15] ~ "Intercultural" ,
                    Google %in% Google.Questions$Google[16] ~ "Evaluacion" ,
                    Google %in% Google.Questions$Google[17] ~ "Met.Investigacion.1" ,
                    Google %in% Google.Questions$Google[18] ~ "Met.Investigacion.2" ,
                    Google %in% Google.Questions$Google[19] ~ "Met.Diseño" ,
                    Google %in% Google.Questions$Google[20] ~ "TIC" ,
                    Google %in% Google.Questions$Google[21] ~ "Pens.Emprendedor.1" ,
                    Google %in% Google.Questions$Google[22] ~ "Pens.Emprendedor.2" ,
                    Google %in% Google.Questions$Google[23] ~ "Pens.Sistemico" ,
                                                TRUE ~ c(" X") )) 
# Compatibilidad= tibble( Questions = levels(Questions$variable), Google = levels(Data$Google)[1:23]) # Table de compatibilidad
#Data = Data %>% mutate(Variable = c("Comments"))

# Joining the data
AFTER <- left_join(AFTER, Google.Questions, by = "Google")

rm(Google.Questions)
```


# AFTER 2020-2021  {.unnumbered}

## Objective

> Le but de ce document est de présenter un outil de discussion  afin d'identifier les **Rôles** importantes à considerer et développer au sein de chaque tiers-lieu

**attention**: Nous ne comparons pas les compétences individuelles de chaque participant. Au contraire, ce premier résultat permet de donner un premier positionnement de chaque individu dans un ou plusieurs rôles proposés pour le tiers-lieu. 

---


# Méthodologie

Le questionnaire basé sur le tableau suivant:


```{r Table.Questions, include=TRUE , layout="l-body-outset"}

Methodologie = Table.Questions()
Methodologie = Methodologie %>% set_names( "Role", "Parametre", "Variable", "Description")

Methodologie %>%
  kable() %>%
  kable_styling(bootstrap_options = c( "hover", "condensed") ) %>%
  collapse_rows(columns = 1:2, valign = "middle") 
  #collapse_rows(columns = 1, valign = "middle")

#require(rmarkdown)
#paged_table(Questions)

```

---


# Résultat général {.tabset .tabset-pills }


## Profile



```{r Perfil.global,  include=TRUE , fig.height=12, fig.align='center'}
Questions  <- Table.Questions()

A = Fig.Global(AFTER,  alto=750, visible=TRUE) # 800 x 750
A

#require(webshot2)
# Alternative using webshot with phantomjs
#saveWidget(as_widget(A), "temp.html", selfcontained = FALSE)
#webshot2::webshot(url = "temp.html", file= "../WP Report/partials/annex/University profile/Unicap/A.png" , vwidth = 800, vheight = 750)
```




## Réferences à lire


- Gemünden, H. G., Salomo, S., & Hölzle, K. (2007). Role Models for Radical Innovations in Times of Open Innovation. Creativity and Innovation Management, 16(4), 408–421. https://doi.org/10.1111/j.1467-8691.2007.00451.x

- Goduscheit, R. C. (2014). Innovation promoters - A multiple case study. Industrial Marketing Management, 43(3), 525–534. https://doi.org/10.1016/j.indmarman.2013.12.020

- Hering, D., & Phillips, J. (2005). Innovation Roles The People You Need for Successful Innovation (White Paper).

- Kelley, T., & Littman, J. (2005). The ten faces of innovation : IDEO’s strategies for beating the devil’s advocate & driving creativity throughout your organization. Currency/Doubleday.

- Roberts, E. B., & Fusfeld, A. R. (1980). Critical functions: Needed roles in the innovation process.

- Nyström, A. G., Leminen, S., Westerlund, M., & Kortelainen, M. (2014). Actor roles and role patterns influencing innovation in living labs. Industrial Marketing Management, 43(3), 483–495. https://doi.org/10.1016/j.indmarman.2013.12.016

- Wascher, E., Hebel, F., Schrot, K., & Schultze, J. (2018). Social Innovation Labs - A starting point for social innovation.



